【裁判字號】    89,訴緝,6
【裁判日期】    900518
【裁判案由】    偽造有價證券等
【裁判全文】
臺灣桃園地方法院刑事判決                            八十九年度訴緝字第六號
    公  訴  人  臺灣桃園地方法院檢察署檢察官
    被      告  己○○
    指定辯護人  本院公設辯護人丁○○
右列被告因偽造有價證券等案件，經檢察官提起公訴（八十七年度偵字第一二０四三
號、八十七年度偵緝字第三二九、四二四號），本院判決如左：
    主  文
己○○意圖供行使之用，而偽造有價證券，處有期徒刑年貳月。未扣案之「朱瓊宜
」印章壹枚、「訂購大同產品繳款保證書」上偽造「朱瓊宜」署押共貳枚及印文共陸
枚、偽造朱瓊宜名義簽發面額為新臺幣伍萬仟貳佰捌拾元之本票上偽造「朱瓊宜」
署押及印文各壹枚，均沒收。又意圖供行使之用，而偽造有價證券，處有期徒刑年
貳月。未扣案之「乙○○」印章壹枚、假冒「乙○○」名義補發之國民身分證上黏貼
之「乙○○」照片壹張、「不動產買賣契約書」上偽造「乙○○」署押共肆枚及印文
共拾貳枚、面額為新臺幣壹佰捌拾萬元之本票上偽造「乙○○」署押壹枚及印文共貳
枚，均沒收。應執行有期徒刑肆年。未扣案之「朱瓊宜」印章壹枚、「訂購大同產品
繳款保證書」上偽造「朱瓊宜」署押共貳枚及印文共陸枚、偽造朱瓊宜名義簽發面額
為新臺幣伍萬仟貳佰捌拾元之本票上偽造「朱瓊宜」署押及印文各壹枚、「乙○○
」印章壹枚、假冒「乙○○」名義補發之國民身分證上黏貼之「乙○○」照片壹張、
「不動產買賣契約書」上偽造「乙○○」署押共肆枚及印文共拾貳枚、面額為新臺幣
壹佰捌拾萬元之本票上偽造「乙○○」署押壹枚及印文共貳枚，均沒收。
被訴違反動產擔保交易法犯行部分無罪。
    事  實
一、己○○與戊○○（已另案審結）於民國八十六年一月二十日，以動產擔保交易附
    條件買賣之方式，向大同股份有限公司桃園分公司中壢服務站（下稱大同公司）
    ，購買電視機一台，由戊○○具名為動產擔保交易之債務人，己○○為連帶保證
    人，詎己○○明知未經朱瓊宜同意或授權，竟利用知悉朱女年籍資料之便，向大
    同公司佯稱朱瓊宜亦願擔任前開契約之連帶保證人，基於行使偽造私文書及意圖
    供行使之用之犯意，利用不知情之大同公司業務員丙○○在一式兩份之「訂購大
    同產品繳款保證書」上之連帶保證人欄偽造「朱瓊宜」署押共二枚，再由己○○
    持事前偽刻之朱瓊宜印章一枚於蓋用於連帶保證人欄及對保欄上，而偽造「朱瓊
    宜」印文共六枚，並交由丙○○收執以行使，己○○嗣後並委請不知情之某姓名
    年籍不詳之人偽造「朱瓊宜」署押一枚於面額為新台幣（下同）五萬三千二百八
    十元、發票日為八十六年一月二十日之本票乙張，而偽造「朱瓊宜」名義為發票
    人之本票，並交由大同公司收執以行使，足生損害於朱瓊宜本人。
二、己○○另於八十六年十一月十四日，利用乙○○籍設在其桃園縣中壢市○○路十
    八號住處之便，夥同亦具犯意聯絡之甲○○（已另案審結），持乙○○設籍之戶
    口名簿及一姓名年籍不詳之成年男子之照片，共同至桃園縣中壢市戶政事務所，
    以前開該名男子之照片假冒為乙○○本人之照片且以身分證遺失為由，申請補發
    「乙○○」名義之國民身分證，由甲○○充當冒名乙○○者之證明人，使該所承
    辦公務員登載乙○○遺失國民身分證補發意旨之不實事項於職務上所掌之戶籍登
    記簿及補發之國民身分證上，並在補發之國民身分證上黏貼前開冒名乙○○者之
    照片，而補發新的「乙○○」國民身分證予己○○，足生損害於戶政機關對戶政
    管理之正確性及乙○○本人。己○○取得前開「乙○○」國民身分證後，復另行
    與前開假冒乙○○之男子基於犯意聯絡，於八十六年十一月十九日（起訴書誤載
    為十二月間），在桃園縣中壢市某處，透過己○○居間介紹，由該冒名「乙○○
    」之男子，持前開「乙○○」身分證，向賴順鵬佯稱其即為乙○○本人且欲購買
    其母溫有妹所有位於桃園縣平鎮市○○段一二三九號地號及其上門牌號碼為桃園
    縣平鎮市○○路○段二三八號七樓之房地，惟須請賴某先提供上開房地所有權利
    憑證等相關資料，向銀行辦理貸款以給付價金云云，致使賴順鵬信以為真而應允
    出售，己○○並利用不知情之代書張連龍於一式兩份之「不動產買賣契約書」之
    私文書上偽造「乙○○」署押共四枚，並蓋用先前偽刻「乙○○」印章一枚而偽
    造「乙○○」印文共十二枚，再由該假冒「乙○○」之男子偽造「乙○○」名義
    簽發發票日為八十六年十一月二十日、面額為一百八十萬元之本票（本票上共偽
    造乙○○署押一枚及印文共二枚）交由賴順鵬收執以行使，己○○則擔任前開買
    賣契約之連帶保證人，均足生損害於乙○○本人。迨上開房地移轉登記予「乙○○」，己○○續欲向銀行辦理貸款對保手續時，因遍尋未著該假冒「乙○○」之
    男子，遂向原為舊識之乙○○本人說明前由，並要求乙○○配合向銀行申辦貸款
    ，伊願將貸款金額其中三十萬元償還欠款，且只要乙○○每月繳納銀行貸款，上
    開房地即歸乙○○所有，乙○○（已另案審結）遂亦基於意圖為自己不法所有之
    犯意聯絡，夥同己○○於八十六年十二月十九日至華信商業銀行桃園分行（下稱
    華信銀行）填具貸款申請書辦理貸款對保手續，己○○為取信於賴順鵬，並將辦
    妥銀行貸款之乙○○存摺（活期儲蓄存款帳號00－000－0000000－
    0）及印鑑章交給賴順鵬保管，惟乙○○嗣後再依己○○指示以前開銀行核發之
    存摺及印鑑章遺失為由，向華信銀行請領補發新存摺及新印鑑卡，而於銀行通知
    核撥貸款一百四十萬元時，二人隨即於八十七年一月二十一日持該新補發之存摺
    及印鑑章，至銀行領取一百四十萬元貸款金額，乙○○從中分得三十萬元，餘款
    一百十萬元則由己○○獨得後逃逸無，賴順鵬嗣後持先前己○○所交付之存摺
    及印鑑章至銀行領取貸款無著，乙○○亦未繳付銀行貸款，至此始知受騙。
二、案經被害人大同公司代理人庚○○、賴順鵬訴由桃園縣警察局平鎮分局移送臺灣
    桃園地方法院檢察署檢察官偵查起訴。
    理  由
一、訊據被告己○○固坦承有於右揭時、地，擔任由戊○○具名向大同公司購買電視
    機一部之動產擔保交易附條件買賣之連帶保證人，及擔任賴順鵬與乙○○間不動
    產買賣契約書之連帶保證人，並於乙○○以前開房地向銀行取得貸款款項一百四
    十萬元，自其中取得十四萬元作為佣金之事實，惟矢口否認右揭犯行，辯稱：當
    初伊與戊○○各自買一台電視機，戊○○部分由伊擔任連帶保證人，在大同公司
    對保時，根本沒有朱瓊宜的名字，繳款保證書及本票上「朱瓊宜」的姓名及印文
    均不是伊所簽及用印，伊根本不知道朱瓊宜有作保；且伊並未與甲○○去申請補
    發「乙○○」國民身分證，是甲○○說乙○○身分證掉了要補辦身分證，乙○○
    又因設籍在伊家，所以甲○○去伊家中向伊母親拿乙○○戶口名簿，再與綽號「
    阿宏」之男子一起至戶政事務所申請的；另賴順鵬之房地是假買賣，是賴某找伊
    要伊將房子過戶給票信好的人頭戶以便向銀行辦理高額貸款，伊當時問乙○○是
    否願當人頭戶，乙○○因缺錢所以也願意配合，後來簽約時找不到乙○○，才找
    前開與甲○○一起至戶政事務所補辦乙○○身分證之「阿宏」持前開「乙○○」
    身分證假冒乙○○本人前去簽約，等到向銀行對保時才叫乙○○本人去，後來乙○○以遺失為由補發新的存摺後將錢領走，伊只拿十四萬元作為佣金，其餘款項
    是乙○○拿走云云。經查：
（一）右揭被告未經朱瓊宜同意或授權，偽造朱女署押及印文於訂購大同產品繳款保
      證書上及偽造朱女名義簽發面額為五萬三千二百八十元本票，交由大同公司收
      執以行使之犯行部分，業據被害人朱瓊宜於偵審中指訴詳確（詳台灣桃園地方
      法院檢察署八十七年度偵字第一二０四三號偵查卷第二十三頁至第二十四頁、
      本院卷八十九年五月十九日訊問筆錄），並經證人即大同公司代理人丙○○及
      證人戊○○於偵查中供證明確（詳台灣桃園地方法院檢察署八十七年度偵字第
      一二０四三號偵查卷第十四頁背面、第十五頁、第二十三頁背面、第四十八頁
      背面、本院八十八年度訴字第一０八號卷第三十八頁、第四十四頁、本院卷八
      十九年十二月二十日、九十年三月十六日訊問筆錄），復有訂購大同產品繳款
      保證書、分期付款訂購大同產品附條件買賣契約繳款保證辦法、繳款明細表、
      面額為五萬三千二百八十元之本票影本各乙紙附卷足佐。
（二）右開被告未經乙○○同意，夥同甲○○，於上開時、地，假冒乙○○名義向戶
      政事務所申請補發「乙○○」國民身分證，並由甲○○擔任保證人犯行部分，
      業據證人乙○○於偵審中證述屬實（詳台灣桃園地方法院檢察署八十七年度偵
      字第九五八一號偵查卷第六十七頁、八十七年度偵緝字第四二四號偵查卷第十
      頁背面、第十一頁、第二十六頁背面、本院八十八年度訴字第一０七號刑事卷
      第三十八頁、本院卷八十九年七月二十七日訊問筆錄），及證人甲○○於本院
      審理時到庭結證明確（詳本院卷八十九年十二月十八日、十二月二十日、九十
      年二月二十一日訊問筆錄），均筆錄在卷，復有桃園縣中壢市戶政事務所八十
      七年三月二日桃中戶字第二五二八號函暨函附八十六年十一月十四日申請補發
      「乙○○」國民身分證申請書影本乙紙附卷可憑。
（三）前揭被告夥同甲○○假藉「乙○○」身分證遺失為由，向戶政機關請領補發「
      乙○○」身分證，並持前開補發乙○○身分證，由該假冒乙○○者向賴順鵬佯
      稱欲購買溫有妹之前開房地，致賴順鵬信以為真，簽立買賣契約書，由被告擔
      任連帶保證人，並利用不知情之代書張連龍於一式兩份之不動產買賣契約書上
      偽造「乙○○」署押共四枚，並蓋用先前偽刻「乙○○」印章一枚而偽造「乙○○」印文共十二枚，再由該假冒「乙○○」之男子偽造乙○○名義簽發發票
      日為八十六年十一月二十日、面額為一百八十萬元之本票交由賴順鵬收執以行
      使，嗣前開房地移轉予乙○○後，再由己○○夥同乙○○本人以前開房地向銀
      行貸得一百四十萬元現金，乙○○事後以存摺及印鑑章遺失為由向銀行申請補
      發新存摺及印鑑卡，再持該存摺領取一百四十萬元，乙○○分得其中三十萬元
      ，餘款由己○○全數取走之犯行部分，業據被害人賴順鵬於警訊及偵審中指訴
      甚詳（詳台灣桃園地方法院檢察署八十七年度偵字第九五八一號偵查卷第二至
      四頁、第十至十一頁，八十七年度偵緝字第三二九號偵查卷第十四頁背面、本
      院卷八十九年四月十九日、五月五日訊問筆錄），並經證人乙○○（詳台灣桃
      園地方法院檢察署八十七年度偵字第九五八一號偵查卷第六十六頁背面、八十
      七年度偵緝字第四二四號偵查卷第十一頁、本院卷八十九年四月十九日、七月
      二十七日、九十年二月二十一日訊問筆錄）及證人張連龍（詳台灣桃園地方法
      院檢察署八十七年度偵字第九五八一號偵查卷第八十四頁背面、第八十五頁、
      本院卷八十九年五月五日訊問筆錄）於偵審中結證屬實，並均筆錄在卷，而卷
      附假冒「乙○○」名義申請補發之乙○○國民身分證（詳台灣桃園地方法院檢
      察署八十七年偵字第九五八一號偵查卷第九頁）照片上該人確係當日夥同被告
      前去簽立買賣契約之假冒「乙○○」之男子，而非乙○○本人等情，亦據被害
      人賴順鵬及證人張連龍於偵查中及本院審理時到庭指訴綦詳。此外並有假冒「
      乙○○」名義所申請補發之乙○○國民身分證、不動產買賣契約書、面額一百
      八十萬元之本票、華信商業銀行八十七年五月十四日桃作字第七號函暨所附貸
      款申請書、申保人借款資料查詢單、未登摺資料查詢影本各乙紙在卷可資佐證
      。被告前開各辯，均顯屬事後卸責之詞，委無足取。綜述，本件事證已明，被
      告前揭犯行均堪認定，應依法論科。
二、核被告己○○所為，係犯刑法第二百零一條第一項意圖供行使之用而偽造有價證
    券罪、第二百十六條、第二百十條、第二百十四條之行使使公務員登載不實罪、
    行使偽造私文書罪。被告己○○利用不知情之不詳姓名年籍之人偽刻「朱瓊宜」
    印章及委請另一不知情之不詳姓名年籍之人、不知情之大同公司代理人丙○○分
    別在「朱瓊宜」名義之本票上及「訂購大同產品繳款保證書」上偽造「朱瓊宜」
    署押及印文部分及利用不知情之不詳姓名年籍之人偽刻「乙○○」印章及利用不
    知情之代書張連龍及姓名年籍不詳之人分別在「不動產買賣契約書」及「乙○○
    」名義之本票上偽造「乙○○」署押及印文部分，均為間接正犯。另被告前揭使
    公務員登載不實犯行部分與甲○○間，及行使使公務員登載不實與前開假冒「乙○○」之不詳姓名之人間，均有犯意之聯絡及行為之分擔，為共同正犯。被告偽
    造「朱瓊宜」印章、署押及印文及偽造「乙○○」印章、署押及印文之行為，均
    為偽造有價證券及偽造私文書、有價證券之階段行為，均不另論罪。按偽造有價
    證券而行使之，本含有詐欺性質，其詐欺行為不應另行論罪。行使偽造有價證券
    以使人交付財物，如果所交付者即係該證券本身之價值，則其詐欺取財仍屬行使
    偽券之行為，不另成立詐欺罪名，最高法院二十五年台上字第一八一四號、三十
    二年上字第四七七號分別著有判例可資參照，公訴人認被告前揭犯行尚涉犯刑法
    第三百三十九條第一項詐欺罪嫌，尚有未洽，附此敘明。又其偽造「訂購大同產
    品繳款保證書」及「不動產買賣契約書」私文書及使公務員登載不實之低度行為
    均為高度之行使行為所吸收，及行使偽造「朱瓊宜」及「乙○○」名義之本票之
    有價證券之低度行為，均為偽造有價證券之高度行為所吸收，亦均不另論罪。被
    告前開行使偽造私文書（訂購大同產品繳款保證書）及意圖供行使之用而偽造有
    價證券（朱瓊宜部分）間，有方法結果之牽連關係，應從一重之意圖供行使之用
    而偽造有價證券罪論處。又前開行使使公務員登載不實、行使偽造私文書（不動
    產買賣契約書）、意圖供行使之用而偽造有價證券（乙○○部分）間，有方法結
    果之牽連關係，應從一重之意圖供行使之用而偽造有價證券罪論處。又被告所犯
    上開意圖供行使之用而偽造有價證券二罪，時間相距七月餘，難認被告係基於概
    括犯意為之，是前開二罪間既犯意各別，且行為又不同，應分論併罰。又公訴人
    雖漏未就被告偽造「朱瓊宜」署押及印文而偽造「訂購大同產品繳款保證書」及
    偽造「乙○○」署押及印文而偽造前開「不動產買賣契約書」私文書及偽造「乙○○」本票之行使偽造私文書及意圖供行使之用而偽造有價證券之犯行提行公訴
    ，然檢察官就犯罪事實一部起訴者，其效力及於全部，本件被告前開行使偽造私
    文書及意圖供行使之用而偽造有價證券部分之犯罪事實，分別與前揭論罪科刑之
    意圖供行使之用而偽造有價證券、及行使使公務員登載不實、意圖供行使之用而
    偽造有價證券、詐欺取財部分有牽連犯之關係，有如前述，本院自應就屬於裁判
    上一罪關係之該部分一併加以裁判，均附此敘明。爰審酌被告犯罪之動機、目的
    、手段、實際詐取財物之價值、犯行所生危害及犯後態度等一切情狀，分別量處
    如主文所示之刑，並定應執行之刑，以資懲儆。至未扣案之「訂購大同產品繳款
    保證書」、偽造朱瓊宜名義簽發之面額為五萬三千二百八十元之本票各乙紙及「
    不動產買賣契約書」、偽造乙○○名義簽發之面額為一百八十萬元之本票，雖為
    被告供犯罪所用之物，惟已分別交由大同公司及債務人戊○○、被害人賴順鵬、
    乙○○收執所有，非屬被告所有，自不得於本件併為宣告沒收，僅就繳款保證書
    上偽造「朱瓊宜」署押共二枚及印文共六枚及本票上偽造「朱瓊宜」署押及印文
    各一枚，不動產買賣契約書上偽造「乙○○」署押共四枚及印文共十二枚、本票
    上偽造「乙○○」署押一枚及印文共二枚，依刑法第二百十九條規定宣告沒收。
    另未扣案之假冒「乙○○」名義補發之國民身分證上黏貼之「乙○○」照片一張
    及「朱瓊宜」、「乙○○」印章各一枚，為被告所有供犯罪所用之物，均應依刑
    法第三十八條第一項第二款規定宣告沒收。
四、被告己○○前於八十七年八月十日，在其桃園縣中壢市陸光六村二十七號住處，
    收受尤俊昇所交付之空白支票一張（原為吳金華所有，於八十七年五月二十五日
    在桃園縣中壢市境內失竊，票號ＷＬ0000000號、帳號二七三之五號），
    己○○於取得上開空白支票後，竟意圖供為行使之用，於當日在其家中，以所偽
    刻吳金華名義之印章蓋用而偽造吳金華之印文於上開空白支票上，並偽填金額三
    萬五千元、發票日八十七年九月十日之偽造吳金華名義支票一張後，持之以行使
    ，將之交付給不知情之劉武勇，以充當其清償積欠劉武勇之油漆工程債務之偽造
    有價證券之犯行，業經本院於八十九年四月二十日以八十八年度訴字第一０一九
    號判處有期徒刑三年二月，嗣經上訴，經台灣高等法院於八十九年九月二十五日
    以八十九年上訴字第二六八七號撤銷原判決改判處有期徒刑三年二月，於同年十
    月二日確定，本件被告所犯意圖供行使之用而偽造有價證券罪，則係分別在八十
    六年一月間及同年十一月間所為，與前開確定判決之偽造有價證券犯行分別相距
    一年七月餘及九月餘，難認被告係基於概括犯意而為，本件自非前開確定判決效
    力所及，併予敘明。
三、公訴意旨另以：被告己○○另擔任由戊○○具名為動產擔保交易債務人，向大同
    公司所屬中壢服務站購買電視機一台之動產擔保交易附條件買賣契約之連帶保證
    人，契約中約定總價金為五萬三千二百八十元，分十八期給付，每月一期，標的
    物存放地點為桃園縣平鎮市○○○路二十九號八樓住處，在價金未付清之前，標
    的物所有權仍屬出賣人所有，買受人僅得依約占有使用，不得任意遷移、出賣或
    為其他處分等。詎戊○○在取得標的物之後，價款未清償前，意圖為己○○不法
    之利益，即移轉由己○○使用，其後迄八十七年九月間起均不付款，該標的物亦
    遷移逃匿不知去向，致出賣人追索無著受有損害，因認被告亦涉有動產擔保交易
    法第三十八條之罪嫌。
四、本件公訴人認被告涉有右揭犯罪，係以證人戊○○、大同公司代理人丙○○、朱
    瓊宜之證述及訂購大同產品繳款保證書、分期付款訂購大同產品附條件買賣契約
    繳款保證辦法、繳款明細表影本各乙紙在卷為其主要論據。訊據被告己○○固坦
    承有於右揭時、地擔任戊○○向大同公司購買電視機一台之動產擔保交易附條件
    買賣契約之連帶保證人之事實，惟矢口否認右開犯行，辯稱：電視機是戊○○買
    的且係他在使用，伊並不知戊○○未繳付分期價款等語。
五、按犯罪事實，應依證據認定之，無證據不得推定其犯罪事實，又不能證明被告犯
    罪者，應諭知無罪之判決，刑事訴訟法第一百五十四條、第三百零一條第一項分
    別定有明文；而事實之認定，應憑證據，如未能發現相當證據，或證據不足以證
    明，自不能以推測或擬制之方法，為裁判基礎；倘積極證據不足為不利於被告事
    實之認定，即應為有利於被告之認定，更不必有何有利之證據（最高法院四十年
    臺上字第八六號、三十年臺上字第八一六號判例意旨參照）。且無論直接或間接
    證據，其為訴訟上之證明，須於通常一般之人均不致於有所懷疑，而得確信其為
    真實之程度者，始得據之為有罪之認定，倘其證明尚未達到此一程度，而有合理
    性懷疑之存在時，即無從為有罪之認定，亦有最高法院七十六年台上字第四九八
    六號判例可資參照。
六、經查：本件案外人戊○○向大同公司所屬中壢服務站購買電視機一台，簽立動產
    擔保交易附條件買賣契約，並由被告己○○擔任該買賣契約之連帶保證人一節，
    業據證人戊○○及大同公司代理人丙○○於偵審中證述明確，並有訂購大同產品
    繳款保證書、分期付款訂購大同產品附條件買賣契約繳款保證辦法、繳款明細表
    影本各乙紙附卷可稽，是被告己○○所辯伊僅為前開附條件買賣契約之連帶保證
    人等語，應堪採信。次查動產擔保交易法第三十八條，係因特定關係成立之罪，
    其犯罪主體，須為動產擔保交易之債務人，亦即限於依法訂立動產擔保契約，在
    契約上負有債務之人（如動產抵押之債務人，附條件買賣之買受人信託占有之受
    託人），此為本罪之特別構成要件（參照六十二年度台非字第一六六號最高法院
    刑事判決）。本件向大同公司購買電視機之動產擔保交易附條件買賣之債務人為
    戊○○，被告己○○僅為本件動產擔保之保證人，而非動產擔保交易之債務人，
    雖證人戊○○證稱其係受被告所託具名簽訂前開動產擔保交易附條件買賣契約，
    所購得之電視機係交由被告使用，被告才是該動產擔保交易之實際債務人云云，
    惟為被告所堅詞否認，復查無其他證據足資認定戊○○確係受被告所託擔任前開
    動產擔保交易之債務人之事實，尚難僅憑證人戊○○片面之詞即認定被告即為本
    件動產擔保交易之實際債務人。綜述，本件被告既非動產擔保交易之債務人，並
    非犯罪之主體，依罪刑法定主義之原則，自難令被告負該條之罪。此外又查無其
    他積極之證據，足認被告確有公訴人所指之犯行，不能證明被告犯罪，依法應就
    此部分諭知被告無罪之判決。
據上論斷，應依刑事訴訟法第二百九十九條第一項前段、第三百零一條第一項，刑法
第二百零一條第一項、第二百十六條、第二百十條、第二百十四條、第二十八條、第
五十五條、第五十一條第五款、第二百十九條、第三十八條第一項第二款，罰金罰鍰
提高標準條例第一條前段，判決如主文。
本案經檢察官黃謀信到庭執行職務。
中      華      民      國      九十      年      五      月    十八    日
                                臺灣桃園地方法院刑事第三庭
                                    法  官  林惠霞
右正本證明與原本無異。
如不服本判決，應於判決送達後十日內向本院提出上訴狀( 應附繕本 )，上訴於
臺灣高等法院。
                                    書記官  陳婉婷
中      華      民      國      九十      年      五      月    廿三    日
附錄本案論罪科刑法條：
刑法第二百零一條第一項
意圖供行使之用，而偽造、變造公債票，公司股票或其他有價證券者，處三年以上十
年以下有期徒刑，得併三千元以下罰金。
刑法第二百十六條
行使第二百十條至第二百十五條之文書者，依偽造、變造文書或登載不實事項或使登
載不實事項之規定處斷。
刑法第二百十四條
明知為不實之事項，而使公務員登載於職務上所掌之公文書，足以生損害於公眾或他
人者，處三年以下有期徒刑、拘役或五百元以下罰金。
刑法第二百十條
偽造、變造私文書，足以生損害於公眾或他人者，處五年以下有期徒刑。
第三百三十九條第一項：
意圖為自己或第三人不法之所有，以詐術使人將本人或第三人之物交付者，處五年以


司法院資訊處製作；財團法人民間司法改革基金會備份。
